臺灣板橋地方法院刑事判決　　　　　　　　　　　　　九十年度易字第三七五號
　　公　訴　人　臺灣板橋地方法院檢察署檢察官
　　被　　　告　己○○
右列被告因竊盜案件，經檢察官提起公訴（九十年度偵字第一二八六０號），本院判
決如左：
    主  文
己○○無罪。
    理  由
一、公訴意旨略以：被告己○○意圖為自己不法之所有，基於共同犯意，於民國九十
    年一月十日下午二十時許，夥同其不詳姓名之男友，在台北縣三重市不詳地點，
    竊取甲○○所有而借予丁○○使用之車牌號碼ＥＦＯ─００五號機車一部，得手
    後留供己用，並利用不知情之戊○○（經公訴人另為不起訴處分）將該機車騎至
    臺北縣三重市○○○路、光興街口時為警查獲，因認被告己○○涉犯刑法第三百
    二十條罪嫌云云。
二、次按犯罪事實，應依證據認定之，無證據不得推定其犯罪事實。又不能證明被告
    犯罪者，應諭知無罪之判決，刑事訴訟法第一百五十四條、第三百零一條第一項
    分別定有明文。又按事實之認定，應憑證據，如未能發現相當證據，或證據不足
    以證明，自不能以推測或擬制之方法，以為裁判基礎；又認定不利於被告之事實
    ，須依積極證據，苟積極證據不足為不利於被告事實之認定時，即應為有利於被
    告之認定，更不必有何有利之證據，最高法院四十年台上字第八六號、三十年上
    字第八一六號著有判例可稽。
三、本件公訴人認被告己○○涉有共同竊盜犯行，無非以證人戊○○及丙○○證述明
    確，而前開機車係被竊之物，亦經被害人甲○○、丁○○指訴綦詳，復有贓物領
    據一紙附卷可稽，資為論據。訊據被告己○○堅決否認有何基於與案外人乙○○
    犯意之聯絡，而竊取本件機車，並辯稱：伊與男友即案外人乙○○於九十年一月
    十日晚上，相約在台北縣三重巿天台廣場前見面，因案外人乙○○要伊帶男生作
    人頭，伊故邀證人戊○○及其女友丙○○同往，到達後，伊固曾見本件機車停在
    案外人乙○○所站立位置之對面，但證人戊○○在與案外人乙○○談話完畢之後
    ，隨即騎該車離開。伊與乙○○、丙○○則去逛夜巿，伊並不知道案外人乙○○
    要求證人戊○○作何事等語。經查：
    (1)證人戊○○係於九十年一月十日晚上十一時許，在臺北縣三重巿正義南路二十
      二號前，因騎乘ＥＦＯ─００五號牌機車為警查獲，有台北縣警察局三重分局
      刑事案件報告書、同分局通知書附於偵查卷（第一、八頁）可稽。而依據當天
      騎用該機車之被害人丁○○證稱：「 (ＥＦ○－○○五機車當時是否是你在用
      ？）對。」、「（何時使用該車？）九十年一月間。」、「（失竊當天也是你
      在使用？是。我是十日的晚上大約九時許放在天台廣場那附近，我就去上班了
      。是當天失竊，隔日被警察通知的。」等語（見本院九十一年四月三日訊問筆
      錄），足見本件ＥＦＯ─００五號牌機車係於九十年一月十日晚上九時許至十
      一時許之間遭竊。
    (2)另參酌證人戊○○於偵查中證述：「（九十年一月十日二十時許，在三重巿正
      義南路、福裕街口竊取ＥＦ○－○○五機車？）我與賴佩君於九十年一月十日
      晚上十一、十二點左右，在三重巿天台見面，當晚我與女友、賴女由松山搭計
      程車到三重找賴女男友，她男友把ＥＦ○－○○五機車交給我，車子是賴女男
      友已發動好交給我，要我把車子騎去不到二百公尺SEVEN-ELEVEN地方交給一著
      白色衣服男子，我在正義南路被抓，還未見到那白衣男子就為警攔下。」等語
      （見偵查卷第十七頁背面），核與其在本院調查時證述：「（九十年一月十日
      下午二時多在正義南路、光興街口時為何被警察查獲？）當天下午時是被告打
      電話給我，要我幫忙，但沒有講的很清楚，後來她跟我女朋友一起找到我，一
      起到三重天台廣場，有一個男的，應該是被告的男朋友, 到了之後，我還沒跟
      那男的交談，被告就叫我騎摩托車去交給另外一個人，之後，她的男朋友就跟
      我講，交車的人大概長什麼樣子，說在天台廣場前一百多公尺處的便利超商外
      面交給一位全身穿白色衣服的。到了之後，那台摩托車是被告的男朋友牽出來
      的，我看到時車子是已經發動的。」、「（問牽車之前，被告有無交待何事？
      ）沒有。」、「（對話過程中，被告有無任何回應？）我跟她講說我人在警局
      時，被告很驚訝，好像不知道那台車是贓車。」等語（見九十一年四月三日訊
      問筆錄）大致相符。再者，於當日同往臺北縣三重巿天台廣場之證人丙○○於
      偵查中證稱：「（他在九十年一月十日三重正義南路、福裕街口牽一機車，被
      說是贓車，在場？）不在場，另一人叫他牽去一百公尺前。」「（不在場怎知
      此事？）黃（即證人戊○○）後來說的，賴佩君的男友叫黃將車騎去對街。」
      、「（當天為何在三重？）去逛夜巿，賴說他男友要打架叫黃去湊人數，他付
      計程車費，下車，賴朋友叫黃騎車去前方一百公尺，找穿白衣者拿錢，沒說是
      贓車」等語（見偵查卷第三十七頁背面、第三十八頁）明確，可供參酌。綜上
      證人之證詞，可知被告與證人戊○○、丙○○係於九十年一月十日晚上到達臺
      北縣三重巿天台廣場，在此之前，被告先與證人丙○○在一起，之後再與證人
      戊○○會合，同往臺北縣三重巿天台廣場，而證人丁○○於當晚九時左右將Ｅ
      Ｆ○－○○五號牌機車停置在天台廣場附近，於其時，被告係與證人丙○○、
      戊○○在一起，並未與其男友即案外人乙○○在天台廣場附近竊取本件機車或
      伺機而動。被告與證人戊○○到達天台廣場後，案外人乙○○即將已發動之機
      車交付予證人戊○○，並交待證人戊○○騎至指定之地點交付予某人，足見被
      告未有任何下手竊盜之行為，且被告邀約證人丙○○、戊○○時，該機車尚未
      停置在天台廣場附近，被告如何下手行竊或共謀竊取之？證人戊○○至天台廣
      場後，係依案外人乙○○之指示行事，被告並未參與其中，僅係邀約證人戊○○等二人同往臺北縣三重巿天台廣場，亦難遽認被告與案外人乙○○共謀行竊
      。是以，被告所辯，堪信為真實。
四、綜上所述，本件被害人甲○○、丁○○之指訴、證人戊○○、丙○○之證詞，而
    不足以供作被告竊盜機車之證據。本件經調查各項有利及不利被告之證據，仍無
    從證明被告涉犯竊盜之情事，即難僅憑證人戊○○經警查獲後之證詞，而以擬制
    之方法，遽入人罪。此外，又查無其他積極證據足證被告有何竊盜犯行，尚不能
    證明其犯罪，爰依法諭知無罪之判決，以免冤抑。
五、被告經合法傳喚無正當理由不到庭，本院認係應諭知無罪之案件，爰不待其陳述
    逕行判決。
據上論斷，應依到事訴訟法第三百零一條第一項、第三百零六條，判決如主文。
本案經檢察官葉志飛到庭執行職務
中      華      民      國      九十一      年    六    月    二十一    日
                                  臺灣板橋地方法院刑事第四庭
                                          法  官  徐  福  晉
右正本證明與原本無異。
如不服本判決，應於判決送達後十日內，向本院提出上訴狀。
                                          書記官  陳  慧  儷
中      華      民      國      九十一      年    六    月    二十一    日
